【裁判字號】    98,抗,155
【裁判日期】    980630
【裁判案由】    本票裁定
【裁判全文】
臺灣桃園地方法院民事裁定               98年度抗字第155號
抗  告  人  甲○○
相  對  人  和旺建設股份有限公司
法定代理人  乙○○
上列當事人間聲請本票裁定事件，抗告人對於民國98年4 月24日
本院簡易庭98年度司票字第1995號民事裁定提起抗告，本院裁定
如下：
    主  文
抗告駁回。
抗告程序費用新台幣壹仟元由抗告人負擔。
    理  由
一、按執票人向本票發票人行使追索權時，得聲請法院裁定後強
    制執行，票據法第123 條定有明文。次按本票執票人，依票
    據法第123 條規定，聲請法院裁定許可對發票人強制執行，
    性質上係屬非訟事件，此項聲請之裁定及抗告法院之裁定，
    僅依非訟事件程序以審查強制執行許可與否，並無確定實體
    上法律關係存否之效力，如發票人就票據債務之存否有爭執
    時，應由發票人另提起確認之訴，以資解決（參照最高法院
    56年台抗字第714號、57年台抗字第76 號判例要旨）。
二、本件抗告意旨略以：其本於消費者權益及公平交易法，而有
    正當原因未給付系爭本票票款，其理由如下：(1)抗告人購入
    由相對人興建之房屋後，因修繕缺失，相對人自民國96年9
    月30日迄今，未依買賣契約履行修繕義務。(2)相對人允諾工
    程缺失於96年11月10日修繕完成，若未完成者，按延遲日數
    補貼違約金，至今相對人未與抗告人結算。(3)系爭房屋尚有
    如地下室配電盤漏水，相對人迄未處理完善。(4)相對人未與
    抗告人結算延遲交屋違約金。基於上開理由，鈞院應停止原
    裁定效力等情。
三、經查，相對人主張其執有抗告人為發票人之系爭本票乙紙，
    並免除作成拒絕證書，詎屆期為付款之提示，未獲付款，依
    票據法第123 條之規定，聲請裁定許可強制執行等情，已據
    其提出系爭本票乙紙為證，原審依相對人之聲請，裁定准許
    系爭本票強制執行，即無不合。抗告意旨雖以：伊與相對人
    間因房屋買賣，相對人尚有部分工程缺失未修繕完成，並於
    延遲交屋期間之違約金，亦未與伊完成結算等情，縱令屬實
    ，亦係抗告人與相對人間實體上法律關係之爭執問題，
    本件非訟程序不得加以審究。從而，本件抗告為無理由，應
    予駁回。
四、據上論結，本件抗告為無理由，依非訟事件法第46條、第21
    條第2項、第24條第1項，民事訴訟法第495條之1第1 項、第
    449條第1項、第95條、第78條，裁定如主文。
中    華    民    國    98    年     6    月    30    日
                民事第一庭  審判長法  官  郭琇玲
                                  法  官  潘進柳
                                  法  官  吳爭奇
以上正本係照原本作成。
本裁定除以適用法規顯有錯誤為理由，並經本院許可外，不得再
抗告。如提起再抗告，應於收受後10日內，向本院提出再抗告狀
，並繳納再抗告費新台幣1,000 元。
中    華    民    國    98    年     7    月    1     日
                                  書記官  黃瓊儀


司法院資訊處製作；財團法人民間司法改革基金會備份。
